臺灣桃園地方法院小額民事判決
110年度壢保險小字第586號
原      告  旺旺友聯產物保險股份有限公司


法定代理人  劉自明  
訴訟代理人  蔣鴻鈞  
            胡綵麟  
            陳君儀  
被      告  江坤南  


上列當事人間請求損害賠償事件，本院於民國111年1月12日言詞
辯論終結，判決如下：
    主    文
一、原告之訴駁回。
二、訴訟費用新臺幣（下同）1,000元由原告負擔。
    理  由  要  領
一、按民事訴訟法第436條之8第1項規定：「關於請求給付金錢
    或其他代替物或有價證券之訴訟，其標的金額或價額在新台
    幣十萬元以下者，適用本章所定之小額程序。」同法第436
    條之18規定：「判決書得僅記載主文，就當事人有爭執事項
    ，於必要時得加記理由要領。」
二、原告主張
　　被告於民國108年12月31日18時33分許，駕駛車牌號碼00-00
    00號自小客車（下稱肇事車輛），行經桃園市龍潭區聖亭路
    與仁愛街口，因駕車不慎撞擊原告所承保訴外人張孟軻所有
    之車牌號碼000-0000號自小客車（下稱系爭車輛），經原告
    查證屬實後賠付必要修復費用共5,210元（其中工資、塗裝
    共5,010元、零件為200元），原告經扣除零件折舊費用後，
    仍有5,070元之損害。爰依民法侵權行為及保險法第53條第1
    項規定，提起本件訴訟等語。並聲明：被告應給付原告5,07
    0元，及自起訴狀繕本送達翌日起至清償日止，按週年利率5
     %計算之利息。
三、被告答辯
　　肇事車輛沒有碰到系爭車輛等語。並聲明：原告之訴駁回。
四、是依上開說明，以下僅就被告是否應負損害賠償責任？記載
    理由要領如下：
（一）按民法第191條之2前段規定：「汽車、機車或其他非依軌
      道行駛之動力車輛，在使用中加損害於他人者，駕駛人應
      賠償因此所生之損害。」是依上開規定，原告應就系爭車
      輛有遭肇事車輛碰撞導致損害，負舉證責任。
（二）查訴外人張孟軻雖於警詢時稱遭肇事車輛碰撞等語（見本
      院卷第24頁），然其既為系爭車輛之所有人，與原告利害
      關係一致，尚難僅以此認定兩車確實有發生碰撞。且查被
      告於警詢時即表示其認為沒有碰撞到系爭車輛等語（見本
      院卷第23頁）。且依現場照片所示，系爭車輛左後保險桿
      僅有微小之擦痕（見本院卷第26至28頁），並無任何鈑金
      凹陷之情況，是難逕認該擦痕係因肇事車輛碰撞所導致。
      原告又未提出其他證據供本院審酌，是難認肇事車輛有碰
      撞系爭車輛，原告主張被告應負損害賠償責任，即無理由
      。
五、綜上所述，原告依侵權行為之法律關係，請求被告給付5,21
    0元及其利息，為無理由，應予駁回。
六、訴訟費用負擔之依據：民事訴訟法第78條。並依職權確定訴
    訟費用額如主文第2項所示。
中　　華　　民　　國　　111 　年　　2 　　月　　11　　日
　　　　　　　　　　　　　中壢簡易庭法　官周仕弘
以上為正本係照原本作成。
如不服本判決，應於送達後20日內，向本院提出上訴狀並表明上
訴理由，如於本判決宣示後送達前提起上訴者，應於判決送達後
20日內補提上訴理由書（須附繕本）。
中　　華　　民　　國　　111 　年　　2 　　月　　11　　日
　　　　　　　　　　　　　　　　　　書記官巫嘉芸
附錄：
一、民事訴訟法第436條之24第2項：
　　對於小額程序之第一審裁判上訴或抗告，非以其違背法令為
    理由，不得為之。
二、民事訴訟法第436條之25：
　　上訴狀內應記載上訴理由，表明下列各款事項：
(一)原判決所違背之法令及其具體內容。
(二)依訴訟資料可認為原判決有違背法令之具體事實。